【裁判字號】    90,自,126
【裁判日期】    900318
【裁判案由】    詐欺
【裁判全文】
臺灣臺北地方法院刑事裁定                            九十年度自字第一二六號
    自  訴  人  辛○○
                丁○○
                庚○○
                乙○○
                丙○○
                戊○○
    自訴代理人  景熙焱
    被      告  甲○○
    選任辯護人  楊正評律師
                王福民律師
    被      告  己○○
    選任辯護人  張和怡律師
右列被告因詐欺案件，經自訴人提起自訴，本院裁定如左：
    主  文
自訴駁回。
    理  由
一、本件自訴意旨如附件之自訴狀及追加自訴狀所載。
二、按法院或受命推事於自訴案件第一次審判期日前訊問及調查結果，如認為案件有
    刑事訴訟法第二百五十二條至第二百五十四條之情形者，得以裁定駁回其自訴，
    同法第三百二十六條第三項定有明文。
三、自訴人等認被告二人涉有刑法第三百三十九條第一項詐欺取財罪嫌，無非以虛擬
    實境電腦科技股份有限公司（下稱虛擬實境公司）投資分析報告一份、虛擬實境
    公司八十七年及八十八年財務報表一份、證券交易稅繳款書一份、存摺二份、股
    東權益變動表一份、務實聯合會計師事務所查核報告書一份、資產負債表一份、
    損益表一份、八十八年現金流量表一份、存證信函一份、律師函一份、虛擬實境
    公司登記事項卡一份、股票一張（以上均為影本）資為論據。訊據被告甲○○、
    己○○均堅詞否認有何詐欺取財犯行，被告甲○○辯稱：伊從未委託己○○出售
    股票，且伊已於八十八年十二月二十七日請辭離職，故自訴人等所提之投資分析
    報告並非伊所製作等語。被告己○○則以其乃受虛擬實境公司之託出賣股票，其
    時並未受虛擬實境公司聘僱，至八十九年十月方至虛擬實境公司任職等語置辯。
    經查：
    （一）證人即虛擬實境公司副董事長劉得弘到庭證稱：「（問：是否有委託陳韋
          君出售甲○○的股票？）甲○○的股票是登記他的名字，但不是屬於他的
          ，增資股的部分他沒有認股，所以不是屬於他的，但是股票已經印出來了
          ，但是他沒有辦理認領，我們只有出售增資股的部分。」、「（問：增資
          股的部分是何人作主出售？）賣股票的時候甲○○已經離開公司，我們董
          事會有作決定可以賣股票，董事會是我召開的。」、「（問：甲○○實際
          擔任虛擬實境公司董事長期間為何？）他在八十八年十二月就沒有再回來
          了，而且他也沒有辦理交接。」（本院九十年七月二十四日訊問筆錄參照
          ）。又被告己○○亦供稱伊並未受甲○○委託出賣股票等語（本院九十年
          五月二十九日訊問筆錄）。顯見自訴人等所取得之股票係證人劉得弘委託
          被告己○○出售，並非由被告甲○○所售出，亦非自被告甲○○處取得，
          足證被告甲○○自無詐騙自訴人等之犯意及犯行。
    （二）證人孫秀金到庭證稱：自訴人等係自行透過證人徐君陝表示虛擬實境公司
          前景不錯，欲購買該公司股票，其乃介紹虛擬實境公司之股務代表即被告
          己○○與自訴人等認識，並提供如自證一之投資分析報告予自訴人等，其
          購買虛擬實境公司股票時，亦取得一份投資分析報告，證人徐君陝向其購
          買虛擬實境公司股票時，其亦交付該報告予徐君陝等語（本院九十年五月
          二十九日訊問筆錄）；證人徐君陝亦到庭證稱：渠係向證人孫秀金購買虛
          擬實境公司之股票，當時證人孫秀金即交付渠如自證一之投資分析報告，
          嗣渠乃向自訴人等表示曾購買虛擬實境公司之股票，並介紹證人孫秀金與
          自訴人等認識，證人孫秀金轉而介紹被告己○○向自訴人等銷售股票等語
          （本院九十年七月二十四日訊問筆錄參照）。證人劉得弘並到庭結證：虛
          擬實境公司委託被告己○○出賣股票，被告己○○出賣一股即可賺取一元
          之手續費等語（本院九十年七月二十四日訊問筆錄參照）。顯見被告陳韋
          君係受虛擬實境公司委託代為出售股票，且非由其主動向自訴人等兜售，
          而係自訴人等主動透過證人徐君陝、孫秀金等人表示欲購買股票之意願，
          是自訴人等本身即對虛擬實境公司有初步之認識，方有購買該公司股票之
          意願，而非經被告己○○之遊說方興起購買之念頭，且被告己○○所提供
          之資料亦為虛擬實境公司所製作，與證人孫秀金交付予徐君陝之資料相同
          ，又依一般社會觀念，一般人如欲購買股票，對發行股票公司之營運狀況
          應會多方蒐集資料以為瞭解，而非僅透過股務代表取得公司營運資訊，是
          以被告己○○應無詐騙之犯意及行為。
    （三）又本件自訴人等已與被告己○○達成和解，並具狀表示：被告己○○所提
          出之財測資料為早期印製，嗣後公司營運狀況不如預期，己○○仍繼續使
          用早期資料，以致提供過時之資料予自訴人等；又自訴人等因所取得之股
          票前手均為被告甲○○之名義，以致誤認被告甲○○亦涉有詐欺犯行，迄
          法院調查期間方知甲○○與本案無關，而被告己○○亦已給予自訴人等相
          當之補償，是以自訴人等願撤回本件自訴，有刑事陳報狀暨和解書一份在
          卷可稽。
     縱上所述，被告二人所辯尚屬可信，揆諸首揭規定，復查無其他積極證據足認
     被告二人有詐欺犯行，本件自訴應予駁回。
據上論結，應依刑事訴訟法第三百二十六條第三項、第二百五十二條第十款裁定如主
文。
中    華    民    國      九十      年      三      月        十八      日
                                      臺灣臺北地方法院刑事第九庭
                                          審判長法  官  李英豪
                                                法  官  沈君玲
                        法  官  林怡秀
右正本證明與原本無異。
如不服本裁定應於送達後五日內向本院提出抗告狀。
                                                書記官  賴敏慧
中    華    民    國      九十一    年      三      月      十九      日


司法院資訊處製作；財團法人民間司法改革基金會備份。
